【裁判字號】    95,簡,8
【裁判日期】    950622
【裁判案由】    損害賠償
【裁判全文】
臺灣臺中地方法院民事簡易判決  95年度簡字第8號
原      告  乙○○
被      告  甲  ○
                      號
上被告因毀棄損壞等案件，經原告提起請求損害賠償之附帶民事
訴訟（94年度附民字第345號），經本院刑事庭裁定移送前來，
本院於民國95年6月8日言詞辯論終結，判決如下：
    主    文
被告應給付原告新台幣壹拾貳萬貳仟壹佰捌拾元，並自九十四年
十一月五日起至清償日止，按年息百分之五計算之利息。
原告其餘之訴駁回。
訴訟費用由被告負擔百分之二十八，餘由原告負擔。
本判決原告勝訴部分得假執行；但被告以新台幣壹拾貳萬貳仟壹
佰捌拾元為原告預供擔保後，得免為假執行。
原告其餘假執行之聲請駁回。
    事實及理由
壹、兩造之聲明：
  一、原告：(一)被告應給付原告新台幣（下同）433,850元，及
      自起訴狀繕本送達翌日起至清償日止，按年息5%計算之利
      息。(二)前項聲明，原告願供擔保，請准宣告假執行。(三)訴
      訟費用由被告負擔。
  二、被告：(一)請求駁回原告之訴及假執行之聲請。(二)願供擔保
      請准免為假執行。(三)訴訟費用由原告負擔。
貳、原告起訴主張：被告於民國94年7月24日23時10分許，在台
    中市○○路377號訴外人林秀慧所經營之迦南園火鍋店前，
    因不滿原告多次前來騷擾，氣憤難忍，竟基於損壞他人財物
    之故意，以腳踹原告所駕駛停放在該處之1159－HZ號自小客
    車一下，又對原告出言恫嚇聲稱要拿刀子殺原告等語，致該
    車左後車門板金部分凹陷，使原告支出修復費用61,850元，
    且原告於該車修復期間，因不能使用該車而向他人租車代步
    ，每日租車費用6,000元，12日之租車費用共計72,000元；
    原告因被告之恐嚇行為終日惶惶不安，精神狀態陷於極度不
    穩定而罹患憂鬱症，至今仍接受治療尚未康復，則被告應賠
    償原告慰撫金300,000元，爰依侵權行為損害賠償請求權，
    請求被告給付聲明所示之金額等語。
、被告則以：系爭車輛車門凹下，不可能換車門，原告所提保
    修單據應係作假。被告願意賠償原告100,000元，頭期給付2
    5,000元，其後每月給付15,000元等語，資為抗辯。
肆、經查：
  一、以下之事實為兩造所不爭，本院採為裁判之基礎。
    (一)被告在94年7月24日下午11時10分在台中市○○路377號迦
      南園火鍋店前，以腳踹乙○○1159-HZ賓士牌自用小客車
      一下，致該車左後車門板金凹陷，並恐嚇乙○○稱：「要
      拿刀子殺乙○○」。
    (二)1159-HZ賓士自用小客車於2001年7月出廠。
    (三)原告曾任青商會會長、台中女中家長會副會長、扶輪社社
      員、公司負責人。教育程度樹德工專畢業。
    (四)被告國中畢業、擔任廚師工作。
  二、被告以腳踹原告之1159-HZ賓士自用小客車，致該車左後
      車門板金凹陷，並恐嚇原告稱要拿刀子殺原告等各節為兩
      造所不爭。按因故意或過失，不法侵害他人之權利者，負
      損害賠償責任，民法第184條第1項前段定有明文，被告上
      開行為，自屬對原告故意之侵權行為，應負損害賠償責任
      ，所爭執者，為原告得請賠償之金額為何，茲分項說明於
      下：
    (一)修復費用61,850元部分：依原告所提出之估價單所示原告
      修復車輛計支出工資13,080元，零件57,400元，合計70,4
      80元，本件車輛之修理係以新零件更換被損之舊零件，自
      應將零件折舊部分予以扣除，依行政院所頒「固定資產耐
      用年數表」及「固定資產折舊率表」之規定，小客車之耐
      用年數為5年，又依定率遞減法，每年折舊369/1,000，最
      後1年之折舊額，加歷年折舊累計額，其總和不得超過該
      資產成本原額之9/10，本件原告之車輛於西元2001年7月
      出廠，至94年（西元2005年）7月遭被告毀損之時止，使
      用之期間約為4年，扣除折舊後，原告得請求之零件修理
      費為9,100元，其計算方式如下：
      57,400×(1-0.369)＝36,220 扣除第一年折舊後之餘額
      36,220×(1-0.369)＝22,855 扣除第二年折舊後之餘額
      22,855×(1-0.369)＝14,422 扣除第三年折舊後之餘額
      14,422×(1-0.369)＝ 9,100 扣除第四年折舊後之餘額
      再加計工資費用，則被告應賠償之必要修理費合計為22,1
      80元。至於被告主張系爭車輛車門凹下，不可能換車門，
      原告所提保修單據應係作假云云，未據舉證以實其說，難
      認可採。
    (二)租車費用72,000元部分；原告主張於該車修復期間，因不
      能使用該車而向他人租車代步，每日租車費用6,000元，1
      2日之租車費用共計72,000元，惟未據舉證證明，此部分
      之請求自難准許。至於原告請求函租車公會調查本件租車
      之費用應為多少？惟此部顯屬逾時提出之攻擊防禦方法，
      且此部分費用是否相當，尚涉及修復期間為何？顯非租車
      業者之同業公會所得證明，並無調查之必要。
    (三)慰撫金部分：本件原告曾任青商會會長、台中女中家長會
      副會長、扶輪社社員、公司負責人，教育程度為樹德工專
      畢業，被告則為國中畢業、現擔任廚師之工作，此為兩造
      所不爭。原告雖主張因之恐嚇行為而罹患憂鬱症，至今仍
      接受治療尚未康復，惟亦未舉證證明憂鬱症與恐嚇行為間
      有何因果關係，亦非可採。本院審酌兩造之教育程度、職
      業及地位，及被告以要拿刀子殺原告等語恐嚇原告，不免
      使原告心生畏懼，且以加害生命、身體之事恐嚇原告，情
      節非輕等情事，認原告所請求之慰撫金300, 000元尚屬過
      高，應以80,000元方屬相當。
  三、從而，原告依侵權行為損害賠償請求權，請求被告給付12
      2,180元，並自起訴狀繕本送達之翌日（即94年11月5日）
      起至清償日止，按法定利率計付遲延利息，於法有據，應
      予准許；逾此部分之請求則屬無據，應予駁回。本判決原
      告勝訴部分所命之給付未逾500,000元，依職權宣告假執
      行；至於被告敗訴部分，假執行之聲請無所依附，應予駁
      回。
四、結論：原告之訴為有理由，依民事訴訟法第385條第1項前段
    、第78條、第85條第2項，第390條第2項，判決如主文。
中    華    民    國    95    年    6    月    22    日
                     簡易庭    法  官  王  銘
正本係照原本作成。
如對本判決上訴，須於判決送達後20日內向本院提出上訴狀。
中    華    民    國    95    年    6    月    22    日
                               書記官


司法院資訊處製作；財團法人民間司法改革基金會備份。
